---
  html_document:
    theme: NULL
    highlight: NULL
---

<style type="text/css">
@import url("https://bootswatch.com/3/superhero/bootstrap.min.css");
</style>

<h1>Trabajo Extra</h1>
<blockquote>
  <p>[EDAED]</p>
  <small><cite title="c">Johann S. Cárdenas E - 1053852564</cite></small>
</blockquote>

<div class="progress progress-striped active">
  <div class="progress-bar" style="width: 25%"></div>
</div>

```{r setup, include=FALSE}
knitr::opts_chunk$set(echo = TRUE)
```



<h2>libreria</h2>

<div class="jumbotron">
```{r libreria}
library(stringr)
library(data.table)
library(dplyr)
library(tidyr)
library(ggplot2)

```
</div>

<h2> lectura</h2>

<div class="jumbotron">
```{r lectura}
# leemos los datos como siempre
data_sad <- read.csv("data.csv", encoding = "UTF-8")
data_fine <- data_sad
```
</div>

<h2> funcion</h2>

<div class="jumbotron">
```{r funcion}
# creamos una funcion para ahorrar algo de codigo
año <- function(my.string,expre){
  # mandamos la string y la expresion regular
  #mas info al respecto: https://rstudio-pubs-static.s3.amazonaws.com/74603_76cd14d5983f47408fdf0b323550b846.html
    p <- str_extract(my.string, expre)
    # reemplazamos todo por lo que retornemos en P
    str_replace_all(my.string, "Periodo_...._." , p)
}
```
</div>

<h2>adecuacion</h2>


<div class="jumbotron">

```{r adecuacion}

# una belleza de librería
# hay que dar crédito; pero se modifica para adaptarla
# https://stackoverflow.com/questions/37756389/r-convert-multiple-columns-into-single-column 
setDT(data_fine)
# con esto creamos solo dos columnas; en una de ellas el nombre de las columnas de periodo_xxxx_x y en otra los datos relacionados
data_nice<- melt(data_fine, measure.vars  = patterns("^Periodo"),
      value.name = c("DATOS"), 
      variable.name = "PERIODO",
      variable.factor = FALSE,
      #elimina los NA
      na.rm = TRUE)
data_temp <- data_nice
```
</div>

<div class="progress">
  <div class="progress-bar progress-bar-info" style="width: 80%"></div>
</div>

<h2>adecuacion tiempo</h2>

<div class="jumbotron">
```{r adecuacion tiempo}
  z <- data_temp$PERIODO
# en periodo esta lo que necesitamos; por eso tomamos el año y el periodo por aparte
  data_temp$AÑO <- as.integer(año(z,"20.."))
  data_temp$PERIODO <- as.integer(año(z,".$"))
  # los '-' se reemplazan por NA
  data_temp$DATOS <- as.integer(data_temp$DATOS)
```
</div>


<h2>resumen1</h2>

<div class="jumbotron">
```{r resumen1}
summary(data_temp)
```
</div>

<h2>borrando NA</h2>

<div class="jumbotron">
```{r borrando NA}

# eliminando nos NA y 0
data_mela <- data_temp %>%
          filter(!is.na(DATOS) & DATOS != 0) %>%
          droplevels()
```
</div>

<h2>resumen2</h2>

<div class="jumbotron">
```{r resumen2}
summary(data_mela)
```
</div>

<div class="progress">
  <div class="progress-bar progress-bar-info" style="width: 100%"></div>
</div>


<h1>1.¿El número de líneas telefónicas fijas en Colombia están disminuyendo entre el 2015 y el 2017?</h1>

<p>Desde el año 2015 al 2016 aumentaron mucho; quizá las promociones por parte de los prestadores de servicios; ya que solían incluir el paquete de telefonia fija a un bajo costo; ya que el aumento de la telefonia movil estaba en aumento. No se puede decir lo mismo de 2016 - 2017 va en deadencia.</p>

<div class="progress progress-striped active">
  <div class="progress-bar" style="width: 25%"></div>
</div>



<h2>resumen3</h2>

<div class="jumbotron">
```{r resumen3}

resumen <- data_mela %>% 
           group_by(AÑO) %>%
           summarise(promedio = mean(DATOS),
                     desvEst  = sd(DATOS),
                     sum = sum(DATOS))
resumen
```
</div>

<p>La representación de los datos de telefonía en general para cada año; tieniendo en cuenta el promedio y la sumatoria de estos; ya que las tres cajas estan similiares, es dificíl identificar las diferencias.</p>

<h2>Datos de telefonía en general para cada año</h2>

<div class="progress">
  <div class="progress-bar progress-bar-success" style="width: 35%"></div>
  <div class="progress-bar progress-bar-warning" style="width: 20%"></div>
  <div class="progress-bar progress-bar-danger" style="width: 10%"></div>
</div>

<div class="jumbotron">
```{r grafica1}
boxe <- data_mela
  boxe <- boxe%>% select(AÑO, DATOS)
ggplot(boxe, aes(x=AÑO, y=DATOS, group=AÑO))+
    geom_boxplot()+
    stat_summary(fun.y = "mean",geom = "smooth", 
                 aes(colour = "mean",group=1),
                 size = 1) + coord_trans(y="log10")+
    stat_summary(fun.y = "mean",geom = "point", 
                 aes(colour = "mean",group=1),
                 size = 2) + coord_trans(y="log10")+
    
      stat_summary(fun.y = "sum",geom = "smooth", 
                 aes(colour = "sum",group=1),
                 size = 1) + coord_trans(y="log10")+
      stat_summary(fun.y = "sum",geom = "point", 
                 aes(colour = "sum",group=1),
                 size = 2) + coord_trans(y="log10")

```
</div>

<h1>2.¿-En qué casos están aumentando? (¿En cuáles departamentos y en qué estrato?)</h1>

<p>En primerlugar BOGOTÁ D.C. seguido de VALLE DEL CAUCA y por consiguiente ATLÁNTICO; en los tres ultimos años han crecido muy bien, y más aún de 2016 al 2016; esto significativamente para todos, pero en el caso 2016 - 2107 el aumento es poco para ATLÁNTICO.</p>
<br></br>

<p>En cuanto en estratos, contrario a lo que se pueda pensar; los estratos 2 y 3 estan estrechamente correlacionados en los resultados, los cuales son los mas altos según el estudio; por consiguiente el tercer lugar está reservado para el estrato 4, quien tiene una gran diferencia respescto a nuestros encabezados.</p>

<p>Ahora bien; para refutar lo anterior, se hizo lo siguiente:</p>

<div class="progress progress-striped active">
  <div class="progress-bar" style="width: 35%"></div>
</div>

<h2>asigancion boxe2</h2>

<div class="jumbotron">
```{r asigancion boxe2}
boxe2 <- data_mela
```
</div>

<h2>Primer resumen; agrupado por segmentos.</h2>

<div class="jumbotron">
```{r resumen4.}

resumen1 <- data_mela %>% 
           group_by(SEGMENTO) %>%
           summarise(promedio = mean(DATOS),
                     desvEst  = sd(DATOS),
                     sum = sum(DATOS))
resumen1
```
</div>

<p>Realizamos una gráfica en relación con los datos que se tienen y los departamentos; para lo cual se opta por hacer contraste con la media de estos datos, al tiempo en esta gráfica.</p>

<div class="progress">
  <div class="progress-bar progress-bar-success" style="width: 35%"></div>
  <div class="progress-bar progress-bar-warning" style="width: 20%"></div>
  <div class="progress-bar progress-bar-danger" style="width: 10%"></div>
</div>


<h2>Lineas Telefonícas Por Departamento</h2>

<div class="jumbotron">
```{r grafica2}

# generamos la grafica; seleccionando lo útil
  boxe2 <- boxe2%>% select(DEPARTAMENTO, DATOS, SEGMENTO, AÑO)
ggplot(boxe2, aes(y=log10(DATOS), x=DEPARTAMENTO, group=DEPARTAMENTO, angle = 45))+
    geom_boxplot(aes(colour = DEPARTAMENTO))+
    scale_colour_discrete(guide=FALSE)+

    theme(axis.text.x = element_text(angle = 90, hjust = 1))+
    #se resumen los nombres; son muy largos
    scale_x_discrete(label=abbreviate)+
    scale_y_discrete(label=abbreviate)+
      stat_summary(fun.y = "mean",geom = "smooth", 
                 aes(fill = "Promedio",group=1),
                 size = 0.5) +
        stat_summary(fun.y = "mean",geom = "point", 
                 aes(group=1),
                 size = 1)+
  labs(title = "Lineas Telefonícas Por Departamento", y="Datos")+
  theme(legend.title=element_blank())  


```
</div>

<div class="progress">
  <div class="progress-bar progress-bar-success" style="width: 35%"></div>
  <div class="progress-bar progress-bar-warning" style="width: 20%"></div>
  <div class="progress-bar progress-bar-danger" style="width: 10%"></div>
</div>



<p>De acuerdo al gráfico, BOGOTÁ D.C. en general tiene las mayores concentraciones de datos; quizá por la facilidad que provee ETB (empresa de telecomunicaciones de bogotá) para tener un servicio de telefonía, pues historícamente es fundamental en el desarrollo de las telecomunicaciones en Colombia.</p>

<p>Para continuar con el estudio, se procede a filtrar datos, primariamente por estrato y de seguido, por departamento.</p>

<h2>boxe3</h2>

<div class="jumbotron">
```{r asigancion boxe3}

boxe3 <- data_mela
# separamos los estratos que nos interesan
  boxe3 <- boxe3%>% select(DEPARTAMENTO, DATOS, SEGMENTO, AÑO)%>%
  filter(SEGMENTO %in% "Residencial - Estrato 2" |  SEGMENTO %in% "Residencial - Estrato 3" | SEGMENTO %in% "Residencial - Estrato 4")
```
</div>


<h2>Un resumen de lo que se tiene.</h2>

<div class="jumbotron">
```{r resumen4}

# un anlisis con lo que se tiene
resumen2 <- boxe3 %>% 
           group_by(DEPARTAMENTO) %>%
           summarise(promedio = mean(DATOS),
                     desvEst  = sd(DATOS),
                     sum = sum(DATOS),
                     max = max(DATOS))
resumen2[order(-resumen2$promedio),] 
```
</div>

<h2>Filtro por departamento.</h2>

<div class="jumbotron">
```{r Filtro por departamento}

# separamos los deptos que nos interesan
  boxe3 <- boxe3%>% select(DEPARTAMENTO, DATOS, SEGMENTO, AÑO)%>%
  filter(DEPARTAMENTO %in% "BOGOTÁ D.C." |  DEPARTAMENTO %in% "VALLE DEL CAUCA" |DEPARTAMENTO %in% "ATLÁNTICO")

```
</div>

<h2>Un nuevo resumen después de nuestro filtro; haciendo la agrupación por departamento.</h2>

<div class="jumbotron">
```{r resumen5}
resumen3 <- boxe3 %>% 
           group_by(DEPARTAMENTO) %>%
           summarise(promedio = mean(DATOS),
                     desvEst  = sd(DATOS),
                     sum = sum(DATOS),
                     max = max(DATOS))

resumen3
```
</div>

<h2>Lo anteior, pero esta vez para segmento.</h2>

<div class="jumbotron">
```{r resumen6}
resumen33 <- boxe3 %>% 
           group_by(SEGMENTO) %>%
           summarise(promedio = mean(DATOS),
                     desvEst  = sd(DATOS),
                     sum = sum(DATOS),
                     max = max(DATOS))

resumen33
```
</div>

<p>Teniendo esto, se puede dar paso al estudio en relación con el tiempo, para el caso peridóo 2015 a 2017; segmentado en tres partes. Tal cual se plantea se busca la relacion de los datos y los departamentos para los fragmentos de tiempo.</p>

<h2>Lineas Telefonícas Por Período</h2>


<div class="progress">
  <div class="progress-bar progress-bar-success" style="width: 35%"></div>
  <div class="progress-bar progress-bar-warning" style="width: 20%"></div>
  <div class="progress-bar progress-bar-danger" style="width: 10%"></div>
</div>

<div class="jumbotron">
```{r grafica3}

ggplot(boxe3, aes(y=DATOS, x=DEPARTAMENTO, group=DEPARTAMENTO, angle = 45))+
    geom_boxplot(aes(colour = DEPARTAMENTO))+
    facet_wrap(~ AÑO, ncol = 3) +
    theme(axis.text.x = element_text(angle = 90, hjust = 1))+
    scale_x_discrete(label=abbreviate)+
    scale_y_discrete(label=abbreviate)+
      stat_summary(fun.y = "mean",geom = "smooth", 
                 aes(colour = "Promedio",group=1),
                 size = 1) + coord_trans(y="log10")+
    labs(title = "Lineas Telefonícas Por Período")
```
</div>

<p>Por el mismo orden de ideas, los fragmentos de tiempo, se reemplazan por los 3 estratos que previamente fueron seleccionados.</p>


<div class="progress">
  <div class="progress-bar progress-bar-success" style="width: 35%"></div>
  <div class="progress-bar progress-bar-warning" style="width: 20%"></div>
  <div class="progress-bar progress-bar-danger" style="width: 10%"></div>
</div>


<h2>Lineas Telefonícas por Segmento</h2>

<div class="jumbotron">
```{r grafica4}


ggplot(boxe3, aes(y=DATOS, x=DEPARTAMENTO, group=DEPARTAMENTO, angle = 45))+
    geom_boxplot(aes(colour = DEPARTAMENTO))+
    facet_wrap(~ SEGMENTO, ncol = 3) +
    theme(axis.text.x = element_text(angle = 90, hjust = 1))+
    scale_x_discrete(label=abbreviate)+
    scale_y_discrete(label=abbreviate)+
      stat_summary(fun.y = "mean",geom = "smooth", 
                 aes(colour = "Promedio",group=1),
                 size = 1) + coord_trans(y="log10")+
    labs(title = "Lineas Telefonícas Por Segmento")
```
</div>


<h1>Gráfica que se muestre por departamento el comportamiento del número de líneas telefónicas en el tiempo.</h1>

<div class="progress progress-striped active">
  <div class="progress-bar" style="width: 40%"></div>
</div>

<h2>asigancion boxe4</h2>

<div class="jumbotron">
```{r asigancion boxe4}
boxe4 <- data_mela
```
</div>

<p>Se hace un previo resumen para entender la gráfica mejor.</p>
<div class="progress">
  <div class="progress-bar progress-bar-success" style="width: 35%"></div>
  <div class="progress-bar progress-bar-warning" style="width: 20%"></div>
  <div class="progress-bar progress-bar-danger" style="width: 10%"></div>
</div>


<h2>resumen7</h2>

<div class="jumbotron">
```{r resumen7}
resumen4 <- boxe4 %>% 
           group_by(DEPARTAMENTO,AÑO) %>%
           summarise(promedio = mean(DATOS),
                     desvEst  = sd(DATOS),
                     sum = sum(DATOS),
                     max = max(DATOS))

resumen4[order(-resumen4$promedio),] 
```
</div>

<h2>Lineas Telefonícas Por Departamento En Tiempo</h2>
<div class="progress">
  <div class="progress-bar progress-bar-success" style="width: 35%"></div>
  <div class="progress-bar progress-bar-warning" style="width: 20%"></div>
  <div class="progress-bar progress-bar-danger" style="width: 10%"></div>
</div>

<div class="jumbotron">
```{r grafica5}

# generamos la grafica; seleccionando lo útil
  boxe4 <- boxe4%>% select(DEPARTAMENTO, DATOS, AÑO)
ggplot(boxe4, aes(y=logb(DATOS,base=2), x=DEPARTAMENTO, group=DEPARTAMENTO, angle = 45))+
    geom_boxplot(aes(colour = DEPARTAMENTO))+
    scale_colour_discrete(guide=FALSE)+
    # theme(hjust = 1)+
     facet_wrap(~ AÑO, nrow  = 3) +
    # algo de estilos
    theme(axis.text.x = element_text(angle = 90, hjust = 1))+
    #se resumen los nombres; son muy largos
    scale_x_discrete(label=abbreviate)+
    scale_y_discrete(label=abbreviate)+
    stat_summary(fun.y = "max",geom = "smooth", 
                 aes(colour = "Promedio",group=1),
                 size = 0.5) +
      stat_summary(fun.y = "min",geom = "smooth", 
                 aes(colour = "Promedio",group=1),
                 size = 0.5)+
    labs(title = "Lineas Telefonícas Por Departamento En Tiempo", y="Datos en relacion tiempo")
```
</div>

<h1>Gráfica que muestra el comportamiento del número de líneas en el tiempo por estrato.</h1>

<div class="progress">
  <div class="progress-bar progress-bar-success" style="width: 35%"></div>
  <div class="progress-bar progress-bar-warning" style="width: 20%"></div>
  <div class="progress-bar progress-bar-danger" style="width: 10%"></div>
</div>


<h2>asignacion boxe5</h2>

<div class="jumbotron">
```{r asignacion boxe5}
boxe5 <- data_mela
```
</div>

<p>Se hace un previo resumen para entender la gráfica mejor.</p>
<div class="progress">
  <div class="progress-bar progress-bar-success" style="width: 35%"></div>
  <div class="progress-bar progress-bar-warning" style="width: 20%"></div>
  <div class="progress-bar progress-bar-danger" style="width: 10%"></div>
</div>


<h2>resumen 8</h2>

<div class="jumbotron">
```{r resumen 8}
resumen5 <- boxe5 %>% 
           group_by(SEGMENTO,AÑO) %>%
           summarise(promedio = mean(DATOS),
                     desvEst  = sd(DATOS),
                     sum = sum(DATOS),
                     max = max(DATOS))

resumen5[order(-resumen5$promedio),] 
```
</div>

<h2>grafica6</h2>

<div class="jumbotron">

```{r grafica6}

# generamos la grafica; seleccionando lo útil
  boxe5 <- boxe5%>% select(SEGMENTO, DATOS, AÑO)
ggplot(boxe5, aes(y=logb(DATOS,base=14), x=SEGMENTO, group=SEGMENTO, angle = 45))+
    geom_boxplot(aes(colour = SEGMENTO))+
    scale_colour_discrete(guide=FALSE)+
    # theme(hjust = 1)+
     facet_wrap(~ AÑO, nrow  = 3) +
    # algo de estilos
    theme(axis.text.x = element_text(angle = 90, hjust = 1))+
    #se resumen los nombres; son muy largos
    scale_x_discrete(label=abbreviate)+
    scale_y_discrete(label=abbreviate)+
    stat_summary(fun.y = "max",geom = "smooth", 
                 aes(colour = "Promedio",group=1),
                 size = 0.5) +
    stat_summary(fun.y = "min",geom = "smooth", 
                 aes(colour = "Promedio",group=1),
                 size = 0.5)+  labs(title = "Lineas Telefonícas Por Estrato", y="Datos en relacion tiempo")
```
</div>

<h1>Preguntas adicionales.</h1>
<h2>¿Cuáles municipio está disminuyendo el número de líneas de manera más fuertemente?</h2>

<p>La tendencia está incialmente inclinada para PALMIRA, PEREIRA y GIRARDOT; con una baja en los ultimos tres años de  200887, 140066 y 84344 para cada uno; teniendo PEREIRA, el primer lugar.</p>

<div class="progress progress-striped active">
  <div class="progress-bar" style="width: 50%"></div>
</div>

<h2>asignacion boxe6</h2>

<div class="jumbotron">
```{r asignacion boxe6}
boxe6 <- data_mela
```
</div>

<h2>Agrupamos los datos de acuerdo al año</h2>
<div class="jumbotron">
```{r agrupacion 1}
box2015 <- boxe6 %>% 
           group_by(MUNICIPIO,AÑO) %>%
           summarise(sumdos = sum(DATOS))%>%
  filter(AÑO %in% "2015")

# resumen 2016
box2016 <- boxe6 %>% 
           group_by(MUNICIPIO,AÑO) %>%
           summarise(sumdos = sum(DATOS))%>%
  filter(AÑO %in% "2016")


# resumen 2017
box2017 <- boxe6 %>% 
           group_by(MUNICIPIO,AÑO) %>%
           summarise(sumdos = sum(DATOS))%>%
  filter(AÑO %in% "2017")

```
</div>

<h2>set null</h2>

<div class="jumbotron">
```{r set null}
box15_16_17 <- NULL
box15_16<- NULL
```
</div>

<h2>agrupación</h2>

<div class="jumbotron">
```{r merge1}
# similar a la calibración de celulares en el proyeco final se une lo obtendio anteriormente
box_15_16 <- box2015 %>%
          select(MUNICIPIO, AÑO, sumdos)%>%
           inner_join(select(box2016,MUNICIPIO, AÑO, sumdos), 
                      by = "MUNICIPIO")
box15_16_17 <- box_15_16 %>%
           inner_join(select(box2017,MUNICIPIO, AÑO, sumdos), 
                      by = "MUNICIPIO")
box15_16_17 <- as.data.frame(box15_16_17)
```
</div>

<p>De acuerdo a la información buscamos posibles datos, en los cuales se haya visto un aumento en el periodo 2015 - 2016.</p>
<div class="progress">
  <div class="progress-bar progress-bar-success" style="width: 35%"></div>
  <div class="progress-bar progress-bar-warning" style="width: 20%"></div>
  <div class="progress-bar progress-bar-danger" style="width: 10%"></div>
</div>


<h2>agrupación.2</h2>
<div class="jumbotron">
```{r merge1.2}
data_deptxy <- box15_16_17 %>%
            filter(sumdos.x > sumdos.y)
  data_deptxy$dif <- data_deptxy$sumdos.y - data_deptxy$sumdos
  data_deptxy
```
</div>

<p>Al saber esto podemos proceder para verificar qué municipios han decadido en datos para el periodo de 2016-2017.</p>
<div class="progress">
  <div class="progress-bar progress-bar-success" style="width: 35%"></div>
  <div class="progress-bar progress-bar-warning" style="width: 20%"></div>
  <div class="progress-bar progress-bar-danger" style="width: 10%"></div>
</div>


<h2>resumen9</h2>
<div class="jumbotron">
```{r resumen9} 
data_deptys <- box15_16_17 %>%
            filter(sumdos.y > sumdos)
  data_deptys$dif <- data_deptys$sumdos.y - data_deptys$sumdos
  arrange(data_deptys, desc(dif))
```
</div>

<h1>¿En qué combinación de estrato y municipio se presenta un mayor aumento?</h1>

<p>MEDELLÍN	Residencial - Estrato 3; presenta la mayor tasa de crecimiento en los ultimos tres años; aunque tambien se codea con el MEDELLÍN	Residencial - Estrato 2.</p>

<div class="progress progress-striped active">
  <div class="progress-bar" style="width: 60%"></div>
</div>

<h2>merge2</h2>

<div class="jumbotron">
```{r merge2}

box2015ed <- boxe6 %>% 
           group_by(MUNICIPIO,AÑO,SEGMENTO) %>%
           summarise(sumdos = sum(DATOS))%>%
  filter(AÑO %in% "2015")


# resumen 2016
box2016ed <- boxe6 %>% 
           group_by(MUNICIPIO,AÑO,SEGMENTO) %>%
           summarise(sumdos = sum(DATOS))%>%
  filter(AÑO %in% "2016")


# resumen 2017
box2017ed <- boxe6 %>% 
           group_by(MUNICIPIO,AÑO,SEGMENTO) %>%
           summarise(sumdos = sum(DATOS))%>%
  filter(AÑO %in% "2017")

```
</div>

<h2>as data frame</h2>
<div class="jumbotron">
```{r as data frame}
box2015ed <- as.data.frame(group_by(box2015ed, SEGMENTO))
box2016ed <- as.data.frame(group_by(box2016ed, SEGMENTO))
box2017ed <- as.data.frame(group_by(box2017ed, SEGMENTO))
```
</div>

<h2>merge 3</h2>
<div class="jumbotron">
```{r merge 3}

# similar al de la calibración, pero para el caso se debe usar otra función, la anterior no sirvió
box_15_16ed <- NULL
box_15_16ed <- merge(box2015ed, box2016ed, all = TRUE, by = "row.names")
box_15_16_17ed <- merge(box_15_16ed, box2017ed, all = TRUE, by = "row.names")
```
</div>

<h2>borrar repetidos</h2>
<div class="jumbotron">
```{r erase repeat}
# se elimina la redundancia de datos
box_15_16_17ed$Row.names <-NULL
box_15_16_17ed$Row.names <-NULL
```
</div>

<p>Se comparan las sumatorias de datos del periodo 2015 - 2016; y se calcula la diferencia, lo cual resulta en cuantos datos aumento para el periodo.</p>
<div class="progress">
  <div class="progress-bar progress-bar-success" style="width: 35%"></div>
  <div class="progress-bar progress-bar-warning" style="width: 20%"></div>
  <div class="progress-bar progress-bar-danger" style="width: 10%"></div>
</div>


<h2>resumen11</h2>

<div class="jumbotron">
```{r resumen11}
data_deptestra <- box_15_16_17ed %>%
            filter(sumdos.x <  sumdos.y)
  d1516 <- data_deptestra$sumdos.y - data_deptestra$sumdos.x
  data_deptestra$dif_15_16 <- d1516

```
</div>

<p>Se purga los datos, para darle un mejor orden y coherencia, ademas se tiene la diferencia para 2015 - 2016; 2016 - 2017 y los tres periodos correspondientes, así teniendo un estimado de mayor diferencia lo cual denota una mayor tasa de crecimiento en el lapso temporal.</p>

<p>sumdos: representa el total de datos.</p>
<p>dif_15_16: diferencia 2015-2016.</p>
<p>dif_16_17: diferencia 2016-2017.</p>
<p>dif_15_16_17: suma de diferencias.</p>
<br></br>

<div class="progress progress-striped active">
  <div class="progress-bar" style="width: 70%"></div>
</div>

<h2>resumen12</h2>

<div class="jumbotron">
```{r resumen12}
data_deptestra <- data_deptestra %>%
            filter(sumdos.y <  sumdos)
  d1617 <- data_deptestra$sumdos - data_deptestra$sumdos.y
  data_deptestra$dif_16_17 <- d1617
  data_deptestra$dif_15_16_17 <- d1617 + data_deptestra$dif_15_16
  data_deptestra <- data_deptestra[, -c(1:8)] 
  data_deptestra$AÑO <- NULL
  arrange(data_deptestra, desc(dif_15_16_17))
```
</div>

<p>Gráficas adicionales.
Gráfica que muestre los cinco (5) municipios que mayor aumento presente en número de líneas.</p>

<div class="progress progress-striped active">
  <div class="progress-bar" style="width: 80%"></div>
</div>

<h2>Procedemos a tomar los datos.</h2>

<div class="jumbotron">
```{r resumen13}
data_mun<- box15_16_17 %>%
            filter(sumdos.x <  sumdos.y &sumdos.y <  sumdos)
  d <- data_mun$sumdos.y - data_mun$sumdos.x
  data_mun$dif_15_16_17 <- d
  # data_mun <- data_mun[c(1, 5),] 
  data_mun <- arrange(data_mun, desc(dif_15_16_17))
  cincomun <- data_mun[c(1:5),] 
  cincomun
```
</div>

<h2>Aumento De Lineas Por Municipio</h2>

<div class="jumbotron">
```{r grafica7}
ggplot(cincomun, aes(MUNICIPIO,dif_15_16_17,group=(MUNICIPIO)))+
    geom_histogram(aes(fill =MUNICIPIO), stat = "identity",alpha = 0.5)+
  geom_text(aes(label = dif_15_16_17, y = dif_15_16_17-100000), size = 3)+
  # theme(legend.position = "bottom") + 
  labs(title = "Aumento De Lineas Por Municipio", y="Aumento")+
    theme(axis.text.x = element_text(angle = 90, hjust = 1))+
    scale_x_discrete(label=abbreviate)+
    scale_y_discrete(label=abbreviate)
```
</div>

<p>Gráfica que muestre los cinco (5) municipios de mayor disminunción teniendo en cuenta el estrato.</p>

<p>Para este caso debemos hacer una modificaciones en los datos que tenianmos agrupado anteriormente.</p>

<h2>resumen14</h2>

<div class="jumbotron">
```{r resumen14}
data_deptestramin <- box_15_16_17ed %>%
            filter(sumdos.x >  sumdos.y)
  d1516 <- data_deptestramin$sumdos.x - data_deptestramin$sumdos.y
  data_deptestramin$dif_15_16 <- d1516

```
</div>

<h2>Ahora bien, recortamos y adecuamos los datos que se piden.</h2>

<div class="jumbotron">
```{r resumen15}
data_deptestramin <- data_deptestramin %>%
            filter(sumdos.y  > sumdos)
  d1617 <- data_deptestramin$sumdos.y - data_deptestramin$sumdos 
  data_deptestramin$dif_16_17 <- d1617
  data_deptestramin$dif_15_16_17 <- d1617 + data_deptestramin$dif_15_16
   data_deptestramin <- data_deptestramin[, -c(1:8)] 
  data_deptestramin$AÑO <- NULL
  data_deptestramin <- data_deptestramin[, -c(3:5)] 
  cincomin <- arrange(data_deptestramin, desc(dif_15_16_17))
    cincomin <- cincomin[c(1:5),] 

  cincomin
```
</div>

<h2>Disminución De Lineas Por Estrato</h2>

<div class="jumbotron">
```{r grafica8}
ggplot(cincomin, aes(SEGMENTO,(dif_15_16_17),group=(MUNICIPIO)))+
    geom_histogram(aes(fill =MUNICIPIO), stat="identity",alpha = 0.5)+
  geom_text(aes(label = dif_15_16_17, y = dif_15_16_17-11800), size = 3)+
   # facet_wrap(~ MUNICIPIO, ncol   = 3) +
  labs(title = "Disminución De Lineas Por Estrato", y="Numero Decadencia")+
    theme(axis.text.x = element_text(angle = 90, hjust = 1))+
    scale_x_discrete(label=abbreviate)+
    scale_y_discrete(label=abbreviate)
```
</div>

<div class="progress progress-striped active">
  <div class="progress-bar" style="width: 100%"></div>
</div> </div>
